【裁判字號】    97,易,340
【裁判日期】    970530
【裁判案由】    違反毒品危害防制條例
【裁判全文】
臺灣屏東地方法院刑事判決               97年度易字第340號
公  訴  人  臺灣屏東地方法院檢察署檢察官
被      告  甲○○
上列被告因違反毒品危害防制條例案件，經檢察官提起公訴（97
年度毒偵字第333 號），被告於準備程序中就被訴事實為有罪之
陳述，經本院裁定改以簡式審判程序審理，判決如下：
    主  文
甲○○共同持有第一級毒品，累犯，處有期徒刑壹年。扣案第一
級毒品海洛因貳包（合計淨重零點壹公克，空包裝總重零點肆
玖公克）均沒收銷燬。
    犯  罪  事  實
一、甲○○前於民國92年間因違反毒品危害防制條例案件，經臺
    灣高等法院高雄分院以93年度上訴字第929 號判決判處有期
    徒刑8 月確定；又於94年間因違反毒品危害防制條例案件，
    經本院以94年度易字第622 號判決判處有期徒刑1 年2 月確
    定，經與前案接續執行，而於95年12月7 日因縮短刑期假釋
    出獄，所餘刑期付保護管束，嗣於96年4 月14日保護管束期
    滿，未經撤銷假釋，所餘刑期以已執行完畢論。
二、詎甲○○不知悔改，明知海洛因係毒品危害防制條例第2 條
    第2 項第1 款所列之第一級毒品，不得持有，竟與其同居男
    友劉章龍（由檢察官另案偵辦）共同基於持有第一級毒品海
    洛因之犯意聯絡，由劉章龍先與真實姓名不詳、綽號「阿弟
    仔」之成年男子聯絡購買海洛因事宜，並於97年2 月16日23
    時許，在渠等位於屏東縣東港鎮○○里○○路○ 段195 巷3
    弄11-1號之住處交付購買海洛因之費用新臺幣（下同）800
    元予甲○○後，即由甲○○依劉章龍之指示前往東港鎮烏龍
    橋，以800 元之代價向該綽號「阿弟仔」之成年男子購買海
    洛因2 包（合計淨重0.13公克，空包裝總重0.49公克）後，
    攜回渠等上址住處藏放而共同持有之。嗣於同年月17日9 時
    25分許，經警持本院核發之搜索票，在渠等上址住處執行搜
    索，扣得上開海洛因2 包（合計淨重0.13公克，空包裝總重
    0.49公克）而查獲。
三、案經屏東縣警察局東港分局報告臺灣屏東地方法院檢察署檢
    察官偵查起訴。
    理  由
一、本件被告所犯係死刑、無期徒刑或最輕本刑為3 年以上有期
    徒刑或高等法院管轄第一審案件以外之罪，其於準備程序期
    日就被訴事實為有罪之陳述，經本院告知簡式審判程式之旨
    ，並聽取公訴人及被告之意見後，依刑事訴訟法第273 條之
    1 第1 項規定，裁定進行簡式審判程序，是依刑事訴訟法第
    273 條之2 規定，本件之證據調查，不受同法第159 條第1
    項、第161 條之2 、第161 條之3 、第163 條之1 及第164
    條至第170 條規定之限制，合先敘明。
二、前揭犯罪事實，業據被告甲○○迭於警詢、偵訊及本院審理
    時坦承不諱，核與證人即共犯劉章龍於警詢時證述其要求被
    告為其購買海洛因之情大致相符，並有屏東縣警察局東港分
    局搜索、扣押筆錄暨扣押物品目錄表1 份、查獲現場照片4
    幀在卷為憑；又扣案白色粉末2 包（合計淨重0.13公克，空
    包裝總重0.49公克）經鑑定結果，均含有第一級毒品海洛因
    成分，亦有法務部調查局濫用藥物實驗室97年3 月20日調科
    壹字第09723015450 號鑑定書1 紙附卷可稽，足認被告自白
    與事實相符，堪予採信。本件事證明確，被告犯行堪以認定
    ，應予依法論科。
三、查海洛因係毒品危害防制條例第2 條第2 項第1 款所稱之第
    一級毒品，不得持有；又所謂持有，並非必須親自持有，如
    以共同犯罪之意思，事先有犯意之合致，而由其中一部分人
    實施犯罪行為，即有共同犯罪之存在。是核被告甲○○所為
    ，係犯毒品危害防制條例第11條第1 項之持有第一級毒品罪
    。被告與劉章龍間，就非法持有第一級毒品海洛因之行為，
    有犯意聯絡及行為分擔，為共同正犯，起訴意旨漏未論及被
    告與劉章龍間之共同正犯關係，應予補充。又被告前於92年
    間因違反毒品危害防制條例案件，經臺灣高等法院高雄分院
    以93年度上訴字第929 號判決判處有期徒刑8 月確定；又於
    94年間因違反毒品危害防制條例案件，經本院以94年度易字
    第622 號判決判處有期徒刑1 年2 月確定，經與前案接續執
    行，而於95年12月7 日因縮短刑期假釋出獄，所餘刑期付保
    護管束，嗣於96年4 月14日保護管束期滿，未經撤銷假釋，
    所餘刑期以已執行完畢論，有臺灣高等法院被告前案紀錄表
    1 份為憑，其於有期徒刑執行完畢後，5 年以內故意再犯本
    件有期徒刑以上之罪，為累犯，應依刑法第47條第1 項規定
    加重其刑。爰審酌被告素行不佳，前已2 度因持有第一級毒
    品經法院判處罪刑（見卷附臺灣高等法院被告前案紀錄表）
    ，明知不得非法持有第一級毒品，竟不知記取教訓，一再重
    蹈覆轍，顯無悔改之意，惟本次持有之毒品數量非鉅，考量
    其犯罪之動機、手段、所生危害，及犯後尚能坦承犯行之態
    度等一切情狀，量處如主文所示之刑。至扣案海洛因2 包（
    合計淨重0.13公克，空包裝總重0.49公克），為查獲扣案之
    第一級毒品，而直接裝載海洛因之包裝袋亦因沾黏毒品無從
    析離，均應一併依毒品危害防制條例第18條第1 項前段之規
    定，沒收銷燬之。
據上論斷，應依刑事訴訟法第273 條之1 第1 項、第299 條第1
項前段，毒品危害防制條例第11條第1 項、第18條第1 項前段，
刑法第11條、第28條、第47條第1 項，判決如主文。
本案經檢察官陳新君到庭執行職務。
中    華    民    國    97    年    5     月    30    日
                        刑事第五庭  法  官  李宜娟
以上正本證明與原本無異。
如不服本判決應於收受本判決送達後10日內向本院提出上訴書狀
，其未敘述上訴理由者，應於上訴期間屆滿後20日內向本院補提
理由書狀（均須按他造當事人之人數附繕本）「切勿逕送上級法
院」
中    華    民    國    97    年    5     月    30    日
                                    書記官  孫秀桃
附錄本案論罪法條：
毒品危害防制條例第11條第1項：
持有第一級毒品者，處3 年以下有期徒刑、拘役或新臺幣5 萬元
以下罰金。


司法院資訊處製作；財團法人民間司法改革基金會備份。
